【裁判字號】    95,易,545
【裁判日期】    951128
【裁判案由】    違反電子遊戲場業管理條例
【裁判全文】
臺灣新竹地方法院刑事判決               95年度易字第545號
公  訴  人  臺灣新竹地方法院檢察署檢察官
被      告  甲○○
上列被告因違反電子遊戲場業管理條例案件，經檢察官聲請簡易
判決處刑（九十五年度偵字第四一八八號）後，本院竹北簡易庭
認不宜簡易判決處刑而移送前來（九十五年度竹北簡字第二七六
號），被告於準備程序中就被訴事實為有罪之陳述，檢察官復於
準備程序當庭以言詞聲請改依協商程序而為判決，本院裁定進行
認罪協商程序，判決如下：
    主  文
甲○○共同違反未依電子遊戲場業管理條例規定辦理營利事業登
記，不得經營電子遊戲場業之規定，處拘役肆拾日，如易科罰金
，以新臺幣壹仟元折算壹日。扣案如附表所示之物、代幣及現金
，均沒收。
    犯罪事實及理由
一、犯罪事實：
（一）甲○○自民國九十五年七月初起，以一小時新臺幣（下同
      ）一百元之薪資受僱於綽號「阿弟仔」之成年男子，在位
      在新竹縣湖口鄉○○村○○○路一九五號一樓之店內擔任
      店員，甲○○與「阿弟仔」均明知未依電子遊戲場業管理
      條例之規定，向主管機關辦理營利事業登記者，不得以任
      何形式經營電子遊戲場業，詎基於非法設置電子遊戲機及
      賭博財物之犯意之聯絡，未依據電子遊戲場業管理條例規
      定，向主管機關即新竹縣政府申請核發電子遊戲場業營利
      事業登記證，設置電子遊戲機，供不特定人以機具賭博財
      物，自九十五年七月初起，在上開地點，經營賭博性電玩
      業，並以十元兌換代幣一枚押注十分、積分一比一賠率之
      方式，以所獲分數換取同額現金（即一分換取一元）供不
      特定賭客賭博財物。嗣於九十五年七月十七日十五時許，
      為警在上址當場查獲李明忠（經本院竹北簡易庭於九十五
      年八月七日以九十五年度竹北簡字第二七六號判決判處罰
      金一千五百元）正在打玩「賽馬台」賭博機台及正欲向甲
      ○○以賭玩之積分兌換現金一千六百十九元，並扣得「小
      瑪莉」、「麻將王」、「水果台」、「撲克牌」、「賽馬
      台」、「麻將」「小瑪莉大舞台」等賭博電玩九檯（含Ｉ
      Ｃ板計九片）、代幣一千五百零五枚、賭資一千六百十九
      元。
（二）案經新竹縣警察局新埔分局報告臺灣新竹地方法院檢察署
      檢察官聲請簡易判決處刑，經改依通常程序審理後，由本
      院合議庭裁定由受命法官獨任改依協商程序而為判決。
二、證據及理由：
（一）被告甲○○於警詢時之供述及本院準備、協商程序中坦承
      不諱，其稱：她於九十五年七月初、中旬及同月十七日，
      以每一小時一百元之代價，幫忙原本在新竹縣湖口鄉○○
      村○○○路一九五號一樓上班之真實姓名均不詳、綽號「
      阿弟仔」之成年男子代班三次，並以十元兌換代幣一枚押
      注十分、積分一比一賠率之方式，供不特定賭客賭博財物
      及兌換等值之現金，嗣於九十五年七月十七日下午三時許
      ，她第三次代班時，才有客人李明忠來店消費，欲將賭客
      李明忠所得積分一千六百十九分兌換成等值現金計一千六
      百十九元交付予賭客李明忠時，當場為警查獲並扣得賭博
      性電子遊戲機台ＩＣ板九片、代幣一千五百零五枚、賭資
      一千六百一十九元之事實等語（見偵查卷第九至十頁，本
      院卷第十至十一、二○頁）。
（二）證人即另案被告李明忠之證述，其稱：他於九十五年七月
      十七日中午十二時三十分許進入新竹縣湖口鄉○○村○○
      ○路一九五號一樓內，以二百元兌換等值之代幣把玩賽馬
      之賭博電子遊戲機，並於當日下午三時許，欲將所得積分
      一千六百一十九分兌換成等值現金時，當場為警查獲之事
      實等語（見偵查卷第十二至十三頁）。
（三）新竹縣警察局新埔分局九十五年七月十七日下午三時零分
      現場臨檢紀錄表一份暨查獲照片十四張等（見偵查卷第十
      九、二○至二七頁）。
（四）扣案之「小瑪莉」、「麻將王」、「水果台」、「撲克牌
      」、「賽馬台」、「麻將」「小瑪莉大舞台」電子遊戲機
      台ＩＣ板九片、代幣一千五百零五枚、賭資一千六百一十
      九元等（保管字號：九十五年度電保管字第八五號，扣押
      物品清單見本院九十五年度竹北簡字第二七六號刑事卷第
      六頁）。
（五）綜上，本件被告犯行明確，應依法予以論科。
三、所謂電子遊戲場「業」，係指「業務」而言，即以反覆同種
    類之行為為目的之社會活動，執行此項業務，縱令欠缺形式
    上之條件，仍屬於業務之性質，故於原本所營事業外，兼營
    電子遊戲場業，或所經營之電子遊戲場不具相當之規模，亦
    無礙於電子遊戲場業管理條例相關規定之適用。核被告所為
    ，係犯刑法第二百六十六條第一項前段之賭博罪，及違反電
    子遊戲場業管理條例第十五條之規定，應依同條例第二十二
    條之規定論處。次第：
（一）被告甲○○與「阿弟仔」就上開賭博罪及違反電子遊戲場
      業管理條例之犯行有犯意之聯絡及行為之分擔，應論以共
      同正犯。
（二）被告所犯二罪，有方法結果之牽連犯關係，屬裁判上一罪
      ，應從一重之違反電子遊戲場業管理條例罪處斷。
（三）扣案之「小瑪莉」、「麻將王」、「水果台」、「撲克牌
      」、「賽馬台」、「麻將」、「小瑪莉大舞台」等賭博電
      玩九檯（含ＩＣ板計九片），係當場賭博之器具，另在機
      台內之賭資總計一千六百十九元，應係在賭檯查獲之財物
      （最高法院七十九年度第三次刑事庭會議決議意旨參照）
      ，均應依刑法第二百六十六條第二項之規定宣告沒收。代
      幣一千五百零五枚，為被告所有並供犯罪所用之物（見本
      院卷第十一頁），已據被告供承在卷，應依刑法第三十八
      條第一項第二款規定，宣告沒收之。
四、本件經檢察官與被告甲○○於審判外達成協商之合意且被告
    已認罪，其合意內容為：
（一）被告願受科刑範圍為處拘役四十日。
（二）經查，上開協商合意並無刑事訴訟法第四百五十五條之四
      第一項所列情形之一，檢察官聲請改依協商程序而為判決
      ，本院爰不經言詞辯論，於協商合意範圍內為協商判決，
      合予敘明。
五、依刑事訴訟法第四百四十九條第一項、第四百五十條第一項
    、第四百五十四條第二項，電子遊戲場業管理條例第二十二
    條，刑法第十一條前段、第二十八條、第二百六十六條第一
    項前段、第二項、第五十五條、第四十一條第一項前段、第
    三十八條第一項第二款，刑法施行法第一條之一，判決如主
    文。
六、協商判決除有刑事訴訟法第四百五十五條之四第一項第一款
    於本訊問程序終結前，被告撤銷協商合意或檢察官撤回協商
    聲請者；第二款被告協商之意思非出於自由意志者；第四款
    被告所犯之罪非第四百五十五條之二第一項所定得以協商判
    決者；第六款被告有其他較重之裁判上一罪之犯罪事實者；
    第七款法院認應諭知免刑或免訴、不受理者情形之一，及違
    反同條第二項「法院應於協商合意範圍內為判決；法院為協
    商判決所科之刑，以宣告緩刑或二年以下有期徒刑、拘役或
    罰金為限」之規定者外，檢察官與被告均不得上訴。
七、如有前項得上訴之情形，得自收受宣示判決筆錄送達之日起
    十日內，向本院提出上訴書狀，上訴於第二審法院。
本案經檢察官林奕到庭執行職務
中    華    民    國  九十五    年  十一   月   二十八 日
                  臺灣新竹地方法院刑事第四庭
                              法  官  劉兆菊
以上正本證明與原本無異。
中    華    民    國  九十五    年  十一   月   二十八 日
                              書記官  龔紀亞
附錄論罪科刑法條
電子遊戲場業管理條例第十五條
未依本條例規定辦理營利事業登記者，不得經營電子遊戲場業。
電子遊戲場業管理條例第二十二條
違反第十五條規定者，處行為人一年以下有期徒刑、拘役或科或
併科新台幣五十萬元以上二百五十萬元以下罰金。
刑法第二百六十六條
在公共場所或公眾得出入之場所賭博財物者，處一千元以下罰金
。但以供人暫時娛樂之物為賭者，不在此限。
當場賭博之器具與在賭檯或兌換籌碼處之財物，不問屬於犯人與
否，沒收之。
附表、被告犯罪所用、所得之物
┌──┬───────────┬───────────┐
│編號│種                  類│備                  註│
├──┼───────────┼───────────┤
│ 一 │「小瑪莉」、「麻將王」│保管字號：95年度電保管│
│    │、「水果台」、「撲克牌│字第85號，扣押物品清單│
│    │ 」、「賽馬台」、「麻 │見本院95年度竹北簡字第│
│    │將」「小瑪莉大舞台」等│276號刑事卷第6頁。    │
│    │賭博電玩九檯（含ＩＣ板│                      │
│    │計九片）              │                      │
├──┼───────────┼───────────┤
│ 二 │代幣一千五百零五枚。  │同                  上│
├──┼───────────┼───────────┤
│ 三 │賭資一千六百十九元。  │同                  上│
└──┴───────────┴───────────┘


司法院資訊處製作；財團法人民間司法改革基金會備份。
